【裁判字號】    97,易,856
【裁判日期】    971226
【裁判案由】    竊盜
【裁判全文】
臺灣新竹地方法院刑事判決               97年度易字第856號
公  訴  人  臺灣新竹地方法院檢察署檢察官
被      告  丙○○
                    （另案在臺灣桃園監獄執行中）
上列被告因竊盜案件，經檢察官提起公訴（97年度偵字第6037號
），本院依簡式審判程序判決如下：
    主  文
丙○○攜帶兇器竊盜，累犯，處有期徒刑捌月。又攜帶兇器竊盜
，累犯，處有期徒刑捌月。又攜帶兇器竊盜，累犯，處有期徒刑
捌月。應執行有期徒刑壹年拾月。
    事  實
一、丙○○前曾於民國93年間因違反毒品危害防制條例案件，經
    本院於93年10月29日以93年度易字第466 號判處有期徒刑6
    月確定；又於93年間因犯竊盜罪，經本院於93年12月14日以
    93年度竹東簡字第156 號判處有期徒刑6 月，於93年12月30
    日確定；又於94年間因犯竊盜罪，經本院於94年3 月28日以
    94年度易字第138 號判處有期徒刑8 月，於94年4 月18日確
    定，嗣上揭三案件接續執行，於95年8 月1 日縮刑期滿執行
    完畢。
二、丙○○猶不知悔改，均基於意圖為自己不法之所有，為下列
    行為：
（一）於96年10月6 日中午某時許，在新竹縣湖口鄉○○街3 巷
      內，以其所有客觀上足以對人之生命、身體、安全構成威
      脅，可供作為兇器使用之T 型扳手1 支（未扣案），撬開
      甲○○所有、停放在上址之車牌號碼W7—5878號自用小客
      車車門及電門後，將該車駛離原處，而竊取得手，並供其
      代步之用。嗣於96年10月14日某時許，將該車交予徐賢芳
      （另案經臺灣新竹地方法院檢察署檢察官聲請簡易判決處
      刑）使用。
（二）其另行起意，於96年10月16日7 時許，在桃園縣龍潭鄉○
      ○路336 巷134 弄前，以其所有客觀上足以對人之生命、
      身體、安全構成威脅，可供作為兇器使用之前述T 型扳手
      1 支，撬開乙○○所有、停放在上址之車牌號碼W2—6053
      號自用小貨車車門及電門後，將該車駛離原處，而竊取得
      手，並供其代步之用。嗣於96年10月29日15時許，將該車
      交予徐賢芳使用。
（三）其又另行起意，於96年10月20日7 時許，在桃園縣平鎮市
      ○○路2 號前，以其所有客觀上足以對人之生命、身體、
      安全構成威脅，可供作為兇器使用之前揭T 型扳手1 支，
      撬開杞林輪胎行所有、丁○○使用、停放在上址之車牌號
      碼KP—6705號自用小貨車車門及電門後，將該車駛離原處
      ，而竊取得手，並供其代步之用。嗣於96年10月23日22時
      許，將該車交予徐賢芳使用。
三、嗣於96年10月15日12時許，在徐賢芳位於新竹縣湖口鄉德盛
    村22鄰111 號之住處，為警查獲上揭車牌號碼W7—5878號自
    用小客車，並扣得徐賢芳所有之小型十字起子1 支，因而循
    線查悉上情。又徐賢芳於96年10月31日14時20分許，駕駛上
    開車牌號碼W2—6053號自用小貨車，搭載不知情之徐坤基（
    另案經臺灣新竹地方法院檢察署檢察官為不起訴處分確定）
    返回其位於新竹縣湖口鄉德盛村22鄰111 號之住處時，為警
    查獲，並扣得徐賢芳向徐坤基所借用以發動該車之鑰匙2 支
    ，而為警循線查悉上情。
四、案經臺灣新竹地方法院檢察署檢察官自動檢舉偵查起訴。
    理  由
一、本件被告丙○○所犯刑法第321 條第1 項第3 款之加重竊盜
    罪，非死刑、無期徒刑、最輕本刑為三年以上有期徒刑之罪
    ，被告於本院準備程序進行中，就被訴事實為有罪之陳述，
    經本院認合於刑事訴訟法第273 條之1 第1 項之規定，裁定
    進行簡式審判程序，合先敘明。
二、上開事實迭據被告丙○○坦承不諱，並經同案被查獲之徐賢
    芳及徐坤基於警詢及偵訊時供述明確，且為被害人甲○○、
    乙○○及丁○○於警詢時指述失竊情節在卷，復有新竹縣政
    府警察局刑警大隊贓證物品認領保管單2 份、新竹縣政府警
    察局車輛尋獲電腦輸入單3 份、桃園縣政府警察局車輛協尋
    電腦輸入單1 份、車籍查詢—基本資料詳細畫面1 份、照片
    11幀、指認資料3 份及贓物認領保管單1 份等在卷足稽，此
    外，亦有小型十字起子1 支及鑰匙2 支扣案足資佐證，足認
    被告之自白核與事實相符而堪採信，本案事證明確，被告所
    為前述犯行堪以認定，應予依法論科。
三、按T 型扳手為金屬材質，質地堅硬，客觀上足以對人之生命
    、身體安全構成威脅，且具有危險性，應屬兇器。是核被告
    丙○○所為，係犯刑法第321 條第1 項第3 款之攜帶兇器竊
    盜罪。被告所為上揭三次攜帶兇器竊盜罪，犯意各別，行為
    互殊，應予分論併罰。又被告於93年間因違反毒品危害防制
    條例案件，經本院於93年10月29日以93年度易字第466 號判
    處有期徒刑6 月確定；又於93年間因犯竊盜罪，經本院於93
    年12月14日以93年度竹東簡字第156 號判處有期徒刑6 月，
    於93年12月30日確定；又於94年間因犯竊盜罪，經本院於94
    年3 月28日以94年度易字第138 號判處有期徒刑8 月，於94
    年4 月18日確定，嗣上揭三案件接續執行，於95年8 月1 日
    縮刑期滿執行完畢等情，有臺灣新竹地方法院檢察署刑案資
    料查註紀錄表及臺灣高等法院被告全國前案紀錄表各1 份在
    卷足參，其於五年以內故意再犯本件有期徒刑以上之罪，為
    累犯，應依刑法第47條第1 項之規定加重其刑。爰審酌被告
    正值青年，不循正途謀財，竟思不勞而獲，多次竊取他人所
    有財物，不尊重他人之財產權，行竊之手段、竊得財物之價
    值、所生危害、犯後坦承犯行態度尚稱良好等一切情狀，分
    別量處如主文所示之刑，並定其應執行刑，以示懲儆。又扣
    案之小型十字扳手1 支及鑰匙2 支等物，均非被告行竊上揭
    車輛時所用之物，而係同案被查獲之徐賢芳開啟前述車輛時
    所用之物，且小型十字扳手1 支為同案被查獲之徐賢芳所有
    ，鑰匙2 支為同案被查獲之徐坤基所有等情，業據被告及同
    案被查獲之徐賢芳、徐坤基分別供述在卷，爰均不予宣告沒
    收之，附此敘明。
據上論斷，應依刑事訴訟法第273 條之1 第1 項、第299 條第1
項前段，刑法第321 條第1 項第3 款、第47條第1 項、第51條第
5 款，判決如主文。
本案經檢察官張嘉宏到庭執行職務。
中    華    民    國    97    年    12    月    26    日
                  刑事第一庭    法  官  楊惠芬
以上正本證明與原本無異。
如不服本判決應於收受本判決後10日內向本院提出上訴書狀，上
訴書狀應敘述具體理由。上訴書狀未敘述上訴理由者，應於上訴
期間屆滿後20日內補提理由書狀於本院 (均須按他造當事人之人
數附繕本 )「切勿逕送上級法院」。
中    華    民    國    97    年    12    月    26    日
                                書記官  張懿中
附錄本案論罪科刑法條：
刑法第321 條第1 項：
犯竊盜罪而有左列情形之一者，處六月以上五年以下有期徒刑：
  一  於夜間侵入住宅或有人居住之建築物、船艦或隱匿其內而
      犯之者。
  二  毀越門扇、牆垣或其他安全設備而犯之者。
  三  攜帶兇器而犯之者。
  四  結夥三人以上而犯之者。
  五  乘火災、水災或其他災害之際而犯之者。
  六  在車站或埠頭而犯之者。


司法院資訊處製作；財團法人民間司法改革基金會備份。
